【裁判字號】    92,交抗,75
【裁判日期】    920408
【裁判案由】    聲明異議
【裁判全文】
臺灣高等法院臺南分院刑事裁定          九十二年度交抗字第七五號  Ａ
      抗  告  人  甲  ○  ○
右列抗告人因聲明異議案件，不服臺灣雲林地方法院中華民國九十二年二月十三日裁
定（九十二年度交聲字第四０號）提起抗告，本院裁定如左：
      主      文
抗告駁回。
      理      由
一、本件抗告意旨略以：原裁定未仔細審究立法目的及抗告人行為是否造成法益之侵
    害，徒以形式條文規定為依據，欠缺正當性及合法性。又法令是否違憲，應由司
    法院大法官解釋，而非審理個案法官所可妄斷，為此提起抗告，求為撤銷原裁定
    云云。
二、按汽車駕駛人，行車速度，超過規定之最高時速，處新臺幣（下同）一千二百元
    以上二千四百元以下罰鍰；道路交通管理處罰條例第四十條第一項定有明文。又
    按行車速度，依標誌或標線之規定，無標誌或標線者，應依左列規定：一在市區
    道路，時速不得超過五０公里；道路交通安全規則第九十三條第一項第一款亦定
    有明文。
三、經查抗告人於九十年二月九日六時四十九分許，在臺北市○○路０八七號前，時
    速限制五十公里之路段，騎乘ＣＩＴ─六二八號重型機車，以時速七十三公里行
    駛，超速二十三公里（即超速二十公里以上），臺北市政府警察局依據採證照片
    逕行舉發，有舉發違反道路交通管理事件通知單影本一紙在卷可證（詳原審卷第
    五頁）。並經裁處罰鍰新臺幣二千四百元，有交通部公路局嘉義區監理所雲林監
    理站雲監五字第裁七二─Ａ00000000號裁決書在卷可稽（詳原審卷第六
    頁）。
四、次按道路交通安全規則第九十三條第一項關於行車速度依標誌之規定，意在授權
    交通主管機關斟酌當地實際狀況，以標誌調整特定路段之行車速度，期能因地制
    宜，維護交通之安全；無標誌者，則不超過同項各款之限制，並不違憲（司法院
    大法官會議解釋第二二三號解釋理由書參照）。又道路交通管理處罰條例第四十
    條第一項規定，依照中央法規標準法第二條規定，係屬法律，亦未經司法院大法
    官會議宣告違憲，前開規定法院自有適用義務。又人民違反法律上義務而應受行
    政處罰，僅須其違反禁止規定或作為義務，而不以發生損害或危險為其要件，即
    應受處罰（司法院大法官會議第二七五號解釋參照）。本件違規地點為臺北市○
    ○路，係屬市區道路，依前開規定，該路段速限為五十公里，抗告人騎乘前開重
    型機車時速七十三公里，顯已超速，而抗告人又不能舉證證明自己無過失，依上
    開說明，即應接受處罰。
五、綜上所述，本件抗告人超速駕駛事實，既堪認定，原處分機關交通部公路局嘉義
    區監理所雲林監理站依道路交通管理處罰條例第四十條第一項規定，裁處抗告人
    罰鍰一千二百元，原審法院認原處分機關所為裁處，於法並無違誤，復參酌行政
    程序法第一百三十一條第一項規定：「公法上之請求權，除法律有特別規定外，
    因五年間不行使而消滅」，因而不採抗告人對裁罰時效消滅之主張，而駁回其異
    議。本院經核原裁定認事用法，具無不合。抗告意旨，空言指摘原裁定不當，為
    無理由，應予駁回。
據上論斷，應依刑事訴訟法第四百十二條、道路交通案件處理辦法第二十六條，裁定
如主文。
中    華    民    國      九十二      年      四      月        八      日
                                  臺灣高等法院臺南分院刑事第一庭
                                      審判長法官  茆    臺    雲
                                            法官  蔡    長    林
                                            法官  李    文    福
右正本證明與原本無異。
不得再抗告。
                                      法院書記官  李    良    倩
中    華    民    國      九十二      年      四      月        九    日


司法院資訊處製作；財團法人民間司法改革基金會備份。
